# 租赁准则- 租赁开始日前一次付清租金是否需要确认使用权资产

提问人：慕 颜 韵 时间：2022-02-22 07:19:53
请教各位老师：
与政府签订租赁协议，租政府一定面积土地 20 年，租金于租赁开始日前一次性付清，仅可用于农牧养殖，无土地使用权证。请教各位老师：该租赁是否需要确认使用权资产？
（该租赁满足租赁三要素，即一定期间、已识别资产、控制权，但近来读《计学精要》，“新租赁准则下，承租人将几乎所有租赁均“入表”的逻辑基础是承租人应将所有租赁均作为取得融资进行处理”，该租赁不涉及融资行为，是否需要确认使用权资产）

回答人：chenyiwei
虽然不涉及融资行为，但符合租赁的构成条件，故仍确认使用权资产。由于未获得融资，故一次性付清的租金在现金流量表中作为投资活动现金流量列示。